臺灣新竹地方法院刑事判決           100年度審訴字第498號
公  訴  人  臺灣新竹地方法院檢察署檢察官
被      告  高天賜
上列被告因違反毒品危害防制條例等案件，經檢察官提起公訴（
100 年度毒偵字第866 號），經被告於本院準備程序中，就被訴
事實為有罪之陳述，經告知被告簡式審判程序之旨，並聽取檢察
官、被告等之意見後，經本院合議庭裁定由受命法官進行簡式審
判程序，本院判決如下：
    主  文
高天賜犯施用第一級毒品罪，累犯，處有期徒刑柒月。又犯施用
第二級毒品罪，累犯，處有期徒刑肆月。應執行有期徒刑玖月。
    犯罪事實
一、高天賜前於民國95年間，因施用第一、二級毒品案件，經本
    院於95年6 月19日以95年度毒聲字第223 號裁定送勒戒處所
    觀察、勒戒，因認無繼續施用毒品之傾向，於95年12月22日
    執行完畢出所，並經臺灣新竹地方法院檢察署檢察官於95年
    12月22日以95年度毒偵緝字第125 號、第126 號為不起訴處
    分確定。又於97年間，因施用第一級毒品案件，經本院於98
    年4 月10日以98年度審訴字第97號判處有期徒刑6 月確定，
    甫於99年8 月5 日徒刑分別易服社會勞動及易科罰金執行完
    畢。又於99年間，因施用第一、二級毒品案件，經本院於99
    年12月31日以99年度審訴字第681 號判決判處有有期徒刑7
    月、3 月，應執行有期徒刑9 月確定。詎高天賜不知悔改，
    於前開觀察、勒戒執行完畢釋放後5 年內，分別為下列犯行
    ：
（一）復基於施用第一級毒品海洛因之犯意，於100 年1 月31日
      上午7 時許，在新竹縣湖口鄉○○路28號居所內，將第一
      級毒品海洛因摻水置於注射針筒（未扣案）再注射入體內
      之方式，非法施用第一級毒品海洛因1 次。
（二）復基於施用第二級毒品甲基安非他命之犯意，於100 年1
      月30日晚間某不詳時間，在新竹縣湖口鄉○○路28號居所
      內，以將第二級毒品甲基安非他命置於吸食器（未扣案）
      內燒烤後吸取煙霧之方式，非法施用第二級毒品甲基安非
      他命1 次。嗣因高天賜另案涉嫌販賣毒品（所涉販賣毒品
      罪嫌，另由臺灣新竹地方法院檢察署檢察官以100 年度偵
      字第939 號提起公訴），經警於100 年1 月31日上午10時
      許，持搜索票及拘票在上揭處所拘獲，復經高天賜同意採
      集其尿液送驗後，結果呈嗎啡、可待因、甲基安非他命等
      陽性反應，始悉上情。
二、案經新竹縣警察局竹東分局報告臺灣新竹地方法院檢察署檢
    察官偵查起訴。
    理    由
一、程序部分：
    按除被告所犯為死刑、無期徒刑、最輕本刑為3 年以上有期
    徒刑之罪或高等法院管轄第一審案件者外，於前條第1 項程
    序進行中，被告先就被訴事實為有罪之陳述時，審判長得告
    知被告簡式審判程序之旨，並聽取當事人、代理人、辯護人
    及輔佐人之意見後，裁定進行簡式審判程序，刑事訴訟法第
    273 條之1 第1 項定有明文。本件被告高天賜所犯係死刑、
    無期徒刑、最輕本刑為3 年以上有期徒刑以外之罪，其於準
    備程序中就被訴事實為有罪之陳述，經告知簡式審判程序之
    旨，並聽取公訴人及被告高天賜之意見後，本院認為適宜進
    行簡式審判程序，合先敘明。
二、認定被告高天賜犯行所憑之各項證據：
（一）被告高天賜於警詢、檢察事務官詢問中之供述及本院準備
      程序、簡式審判程序時之自白。其稱：伊於100 年1 月31
      日上午7 時許，在新竹縣湖口鄉○○路28號居所內，將第
      一級毒品海洛因摻水置於注射針筒再注射入體內之方式，
      施用第一級毒品海洛因1 次；另於前1 日（即100 年1 月
      30日）晚上，在同一處所，以將第二級毒品甲基安非他命
      置於吸食器內燒烤後吸取煙霧之方式，施用第二級毒品甲
      基安非他命1 次等語（見偵查卷第4 至6 、25、26頁，本
      院卷第13至17頁）。
（二）新竹縣政府警察局毒品犯罪嫌疑人尿液採驗作業管制紀錄
      暨詮昕科技股份有限公司濫用藥物尿液檢驗報告（報告編
      號：00000000）各1 份（見偵查卷第7 、8 頁）：被告高
      天賜於100 年1 月31日晚間8 時許在新竹縣政府警察局竹
      東分局偵查隊內所採集之尿液（檢體編號：036 號），經
      送詮昕科技股份有限公司以氣相層析質譜儀分析法檢驗後
      ，確呈鴉片類及安非他命類陽性反應，其中嗎啡濃度為5,
      281ng / ml，逾閾值濃度（為300ng/ml）17倍有餘，可待
      因濃度為846ng / ml，逾閾值濃度（為300ng/ml）2 倍有
      餘，甲基安非他命濃度為1,599ng/ml，逾閾值濃度（為50
      0n g/ml ）3 倍有餘，且安非他命濃度為203ng/ml，已大
      於100ng/m l ）；佐證被告高天賜於100 年1 月31日上午
      7 時許，應有施用第一級毒品海洛因1 次之犯行，而於10
      0 年1 月30日晚間某不詳時間，有施用第二級毒品甲基安
      非他命1 次之犯行，核與被告高天賜所為之自白相符。
（三）被告高天賜前於95年間，因施用第一、二級毒品案件，經
      本院於95年6月19日以95年度毒聲字第223號裁定送勒戒處
      所觀察、勒戒，因認無繼續施用毒品之傾向，於95年12月
      22日執行完畢出所，並經臺灣新竹地方法院檢察署檢察官
      於95年12月22日以95年度毒偵緝字第125號、第126號為不
      起訴處分確定等情，有臺灣高等法院被告前案紀錄表1 份
      在卷可證，是以被告高天賜既於前開觀察勒戒執行完畢釋
      放後5 年內，再犯本間施用第一級、第二級毒品案件，依
      毒品危害防制條例第23條第2 項之規定自應依法追訴處罰
      。
（四）綜上，本件事證業臻明確，被告高天賜上揭犯行均至堪認
      定，均應依法予以論科。
三、論罪科刑：
（一）論罪：按海洛因及甲基安非他命分別屬毒品危害防制條例
      第2 條第2 項第1 款及第2 款所定之第一級毒品及第二級
      毒品，不得非法持有、施用。是核被告高天賜本件如犯罪
      事實一、（一）（二）所為係分別犯毒品危害防制條例第
      10條第1 項之施用第一級毒品罪，及第2 項之施用第二級
      毒品罪。其持有第一級毒品海洛因及第二級毒品甲基安非
      他命後，進而施用，其持有之低度行為應為施用之高度行
      為所吸收，不另論以持有第一級毒品罪及持有第二級毒品
      罪。
（二）數罪併罰：被告高天賜就其所犯上開1 次施用第一級毒品
      罪及1 次施用第二級毒品罪犯行，犯罪時間、地點均相異
      ，顯各基於各別犯意所為，自均應予分別論罪，合併處罰
      。
（三）累犯；被告高天賜於97年間，因施用第一級毒品案件，經
      本院於98年4 月10日以98年度審訴字第97號判處有期徒刑
      6 月確定，甫於99年8 月5 日徒刑分別易服社會勞動及易
      科罰金執行完畢等情，有臺灣高等法院被告前案紀錄表附
      卷可稽，其於有期徒刑執行完畢5 年內故意再犯本件有期
      徒刑以上之2 罪，均為累犯，均應依刑法第47條第1 項之
      規定加重其刑。
（四）量刑：爰審酌被告高天賜有前述構成累犯之刑事前科，足
      徵其素行非善，惟不知戒惕，再度違犯本件毒品危害防制
      條例第10條之罪，無視於毒品對於自身健康之戕害及國家
      對於杜絕毒品犯罪之禁令，並考量其犯罪之動機、目的單
      純；又施用毒品係自戕行為，犯罪手段平和，亦未因此而
      危害他人，所生損害非大；再衡其於犯後終能坦認犯行，
      態度尚可，並參諸施用毒品者均有相當程度之成癮性及心
      理依賴，其犯罪心態與一般刑事犯罪之本質並不相同，應
      側重以適當之醫學治療及心理矯治處遇為宜等一切情狀，
      分別量處如主文所示之刑，併定其應執行之刑，以示懲儆
      。
據上論斷，應依刑事訴訟法第273 條之1 第1 項、第299 條第1
項前段，毒品危害防制條例第10條第1 項、第2 項、刑法第11條
前段、第47條第1 項、第51條第5 款，判決如主文。
本案經檢察官洪期榮到庭執行職務。
中    華    民    國    100    年    9    月     6    日
                    刑事第九庭法  官  劉兆菊
以上正本證明與原本無異。
如不服本判決應於收受本判決後10日內向本院提出上訴書狀，上
訴書狀應敘述具體理由。上訴書狀未敘述上訴理由者，應於上訴
期間屆滿後20日內補提理由書狀於本院「切勿逕送上級法院」。
中    華    民    國    100    年    9    月     6    日
                              書記官  許榮成
附錄本案論罪科刑法條：
毒品危害防制條例第10條
施用第一級毒品者，處6 月以上5 年以下有期徒刑。
施用第二級毒品者，處3 年以下有期徒刑。